【裁判字號】    98,交簡上,231
【裁判日期】    990317
【裁判案由】    過失傷害
【裁判全文】
臺灣臺南地方法院刑事判決           98年度交簡上字第231號
上  訴  人
即  被  告  丙○○
上列上訴人因犯過失傷害案件，不服本院九十八年度交簡字第二
二五一號，中華民國九十八年十月三十日第一審簡易判決（聲請
簡易處刑書案號：九十七年度調偵字第六七三號），提起上訴，
本院管轄之第二審合議庭判決如下：
    主      文
上訴駁回。
丙○○緩刑貳年。
    事      實
一、丙○○於民國九十六年十一月三十日下承二時四十分許，駕
    駛車牌號碼ＹＷ－八六四五號自用小貨車，沿臺南縣七股鄉
    ○○村鄉道南三三之一線公路由西往東方向行駛，行經上開
    路段樹林二五號前，本應注意車輛行進原應注意後車與前車
    之間，應隨時保持可以煞停之距離，而依當時天氣晴朗、日
    間自然光線、柏油乾燥路面、無障礙或其他缺陷且視距良好
    ，依當時情形並無不能注意之情事，竟疏未保持行車安全距
    離，自後追撞沿上開路段同向行駛，由甲○所騎乘，後載丁
    ○之車牌號碼Ｈ五Ａ－九五五號重型機車，致甲○及丁○人
    車倒地，丁○受有左側胸壁鈍挫傷及左側第五、六、八、九
    、十肋骨骨折，合併輕微血胸等傷害。丙○○於肇事後，犯
    罪未被發覺前，主動向前往處理之警員自首而接受裁判。
二、案經丁○訴請臺南縣警察局佳里分局報告臺灣臺南地方法院
    檢察署檢察官偵查後聲請簡易判決處刑。
    理      由
壹、程序方面：
一、按現行刑事訴訟法為保障被告之反對詰問權，排除具有虛偽
    危險性之傳聞證據，以求實體真實之發見，於該法第一百五
    十九條第一項明定被告以外之人於審判外之言詞或書面陳述
    ，除法律有規定者外，不得作為證據。而刑事訴訟法第一百
    五十九條之一至一百五十九條之四有傳聞法則之例外規定，
    且被告以外之人於審判外之陳述，雖不符前四條之規定，而
    經當事人於審判程序同意作為證據，法院審酌該言詞陳述或
    書面陳述作成時之情況，認為適當者，亦得為證據；當事人
    、代理人或辯護人於法院調查證據時，知有第一百五十九條
    第一項不得為證據之情形，而未於言詞辯論終結前聲明異議
    者，視為有前項之同意，刑事訴訟法第一百五十九條之五定
    有明文。查本件被告及檢察官均同意被告以外之人即告訴人
    丁○及證人甲○於審判外之陳述有所爭執，且迄於言詞辯論
    終結前，均未主張有刑事訴訟法第一百五十九條第一項不得
    為證據之情形，且經本院審酌後，認無不適當之情形，應認
    為其證詞有證據能力。
二、公訴人舉為證據之道路交通事故調查報告表（一）（二）、
    現場圖及肇事人自首情形紀錄表，具有相當之中立性，其文
    書製作過程均無不適當之情形，其內容又與本件事實有相當
    之關聯性，依據刑事訴訟法第一百五十九條之五第一項之規
    定，被告同意均引為證據，且經本院審酌後認無不適當之情
    形，應認為有證據能力。
三、至於本案之照片十八幀均係以機械（照相機）方式所留存之
    影像，並非依憑人之記憶再加以轉述而得，是以上開各物證
    均非供述證據，殊無傳聞證據排除法則之適用，復無證據證
    明係公務員違背法定程序或經偽造、變造所取得，又與本件
    事實具有相當之關聯性，應認交通事故照片亦有證據能力。
貳、實體方面：
一、訊據被告對於上開事實於本院審理時坦承不諱，並經證人丁
    ○及甲○於警詢及偵查中證述無訛，並有道路交通事故調查
    報告表（一）（二）、現場圖及照片十八幀附卷可參，依當
    時情況，天候為晴天，路面無缺陷、道路無障礙物，視距良
    好，被告並無不能注意之情形，竟疏於注意，未注意隨時保
    持間距，導致發生本件車禍，被告之駕駛行為顯有過失，且
    因該過失導致告訴人受有傷害，二者間具有相當因果關係，
    應可認定。綜上所述，本件事證明確，被告之自白經核與事
    實相符，堪可採信，其犯行洵堪認定，應依法論科。
二、核被告所為，係犯刑法第二百八十四條第一項前段之過失傷
    害罪。被告於肇事後，犯罪未被發覺前，主動向前往處理且
    尚不知肇事者為何人之臺南縣警察局佳里分局警員，表示其
    即為肇事車輛之駕駛者，有臺南縣警察局佳里分局道路交通
    事故肇事人自首情形紀錄表一紙在卷可稽（見警卷第三六頁
    ），嗣並接受本院裁判，當已合於自首之規定。原審以被告
    罪證明確，因而適用刑法第二百八十四條第一項前段，第四
    十一條第一項前段、第六十二條前段，刑法施行法第一之一
    第一項、第二項前段之規定，量處有期徒刑三月，諭知易科
    罰金之折算標準，其認事用法，均無不合，量刑亦屬適當，
    而參酌被告上訴意旨，指摘原判決量刑過重，為無理由，應
    予駁回。爰審酌被告前未曾因故意犯罪受有期徒刑以上刑之
    宣告，有臺灣高等法院被告全國前案紀錄表乙紙附卷可佐，
    因一時疏失致罹刑章，且已與告訴人丁○達成民事和解，有
    和解書一紙附卷足憑，其經此教訓後，當知所警惕，信無再
    犯之虞，本院因認暫不執行其刑為當，爰併予以宣告緩刑二
    年，以啟自新。
據上論斷，應依刑事訴訟法四百五十五條之一第一項、第三項、
第三百六十八條、第三百六十四條，刑法第七十四條第一項第一
款，判決如主文。
本案經檢察官乙○○到庭執行職務。
中    華    民    國    99    年    3    月     17    日
                  刑事第十三庭  審判長法官 張銘晃
                                      法官 徐文瑞
                                      法官 黃翰義
以上正本證明與原本無異。
不得上訴。
                                    書記官 謝文心
中    華    民    國    99    年    3     月    18    日

司法院資訊處製作；財團法人民間司法改革基金會備份。
